臺灣彰化地方法院民事裁定
111年度簡抗字第12號
抗  告  人  陳弈言  
相  對  人  上騰嘉國際有限公司

法定代理人  林秀錞  


上列當事人間請求給付違約金事件，抗告人對於本院員林簡易庭
於民國111年7月29日所為111年度員簡字第228號裁定，提起抗告
，裁定如下：
    主  文
抗告駁回。
抗告程序費用由抗告人負擔。
    理  由
一、當事人得以合意定第一審管轄法院。但以關於由一定法律關
    係而生之訴訟為限；訴訟之全部或一部，法院認為無管轄權
    者，依原告聲請或依職權以裁定移送其管轄法院，民事訴訟
    法第24條第1項及第28條第1項定有明文。而民事訴訟法關於
    合意管轄之規定，除專屬管轄外，得排斥其他審判籍而優先
    適用（最高法院99年度台抗字第110號、103年度台抗字第91
    7號及109年度台抗字第793號裁定要旨參照）。復法院核發
    支付命令後，債務人聲明異議，依民事訴訟法第519條第1項
    之規定，支付命令失其效力，以債權人支付命令之聲請視為
    起訴，自應依一般訴訟事件定其管轄法院，且非專屬管轄事
    件。
二、抗告意旨：
    抗告人未與相對人簽立任何契約，亦未同意關於管轄權之約
    定，自無受管轄權之限制等語。
三、本院之判斷：
  ㈠相對人主張抗告人於民國109年10月21日與其簽立貸款委託契
    約書（下稱系爭契約），委由相對人代為規劃申辦金融機構
    各項貸款事宜，約定委託貸款金額為新臺幣（下同）150萬
    元，而相對人則收取貸款規劃顧問費，以金融機構實際核貸
    金額之5.5％為計算標準，因抗告人迄未給付貸款規劃顧問費
    ，故依系爭契約第7條規定，請求抗告人給付懲罰性違約金4
    萬1,250元，及未繳之貸款規劃顧問費8萬2,500元等語，並
    向本院聲請對抗告人核發支付命令，經本院核發111年度司
    促字第5461號支付命令，該支付命令於111年6月9日送達抗
    告人，抗告人於111年6月22日具狀向本院聲明異議，則本件
    訴訟應依一般訴訟事件定其管轄法院。
  ㈡復系爭契約第12條約定：「本契約有關事項應適用於中華民
    國法律之規定，如雙方有爭議及訴訟時，甲乙雙方均同意以
    臺灣新北地方法院為第一審管轄法院。」，則依第一點之說
    明，兩造間既已合意由臺灣新北地方法院為管轄法院，且該
    合意管轄約定無明示法定管轄法院仍有管轄權，是相對人本
    於系爭契約向抗告人請求給付違約金，自應向合意管轄之臺
    灣新北地方法院提起訴訟。本院員林簡易庭於111年7月29日
    所為111年度員簡字第228號裁定，將本件訴訟移送臺灣新北
    地方法院，核無違誤。
  ㈢至抗告人主張未簽立系爭契約等語，經本院檢視相對人所提
    出系爭契約之彩色影本，可見系爭契約左上方及左下方有關
    抗告人之簽名部分，均有彩色照片，而該彩色照片所顯示之
    頭像，與抗告人所提出身分證影本上之照片，大致相符，足
    認抗告人確有簽立系爭契約。
  ㈣據上論結，本件抗告為無理由，應予駁回。
四、依民事訴訟法第436條之1第3項、第495條之1第1項、第449
    條第1項、第95條、第78條，裁定如主文。
中　　華　　民　　國　　111 　年　　10　　月　　12　　日
                  民事第三庭  審判長法　官　洪榮謙
                                    法  官  鍾孟容
                                    法  官  林彥宇
以上正本係照原本作成。
本裁定不得再抗告。
中　　華　　民　　國　　111 　年　　10　　月　　13　　日
                                    書記官  林嘉賢